<html>

<head>

<title>Ata da reunião de 20/03/2006</title>


</head>

<body lang=PT-BR link=blue vlink=purple style='tab-interval:35.4pt'>

<div class=Section1>

<p class=MsoTitle align=left style='text-align:left'><span style='font-size:
12.0pt;font-weight:normal'><![if !supportEmptyParas]>&nbsp;<![endif]><o:p></o:p></span></p>

<p class=MsoTitle><span style='font-size:12.0pt;font-weight:normal'>

<![if !vml]><img width=300 height=150
src="logo_maslab.jpg" v:shapes="_x0000_i1025"><![endif]><o:p></o:p></span></p>

<p class=MsoTitle><span style='font-size:12.0pt;font-weight:normal'><![if !supportEmptyParas]>&nbsp;<![endif]><o:p></o:p></span></p>

<p class=MsoTitle><span style='font-size:12.0pt;font-weight:normal'><![if !supportEmptyParas]>&nbsp;<![endif]><o:p></o:p></span></p>

<p class=MsoTitle><span style='font-size:26.0pt;mso-bidi-font-size:12.0pt;
font-weight:normal'>Ata Reunião - 2006 <o:p></o:p></span></p>

<p class=MsoTitle><span style='font-size:24.0pt;mso-bidi-font-size:12.0pt;
font-weight:normal'>Equipe de Pesquisa do Profa. Dra. Ana Bazzan<o:p></o:p></span></p>

<p class=MsoTitle><span style='font-size:12.0pt;font-weight:normal'><![if !supportEmptyParas]>&nbsp;<![endif]><o:p></o:p></span></p>

<p class=MsoTitle style='text-align:justify'><span style='font-size:14.0pt;
mso-bidi-font-size:12.0pt'>Data</span><span style='font-size:14.0pt;mso-bidi-font-size:
12.0pt;font-weight:normal'>: 20/03/2006<o:p></o:p></span></p>

<p class=MsoNormal><b><span style='font-size:14.0pt;mso-bidi-font-size:12.0pt'>Local:
</span></b><span style='font-size:14.0pt;mso-bidi-font-size:12.0pt'>sala 239
(laboratórios)<o:p></o:p></span></p>

<p class=MsoTitle style='text-align:justify'><span style='font-size:14.0pt;
mso-bidi-font-size:12.0pt'>Participantes da Reunião</span><span
style='font-size:14.0pt;mso-bidi-font-size:12.0pt;font-weight:normal'>: Profa. Ana, Bruno, Denise, Fernando, Robert <o:p></o:p></span></p>

<p class=MsoTitle style='text-align:justify'><span style='font-size:14.0pt;
mso-bidi-font-size:12.0pt;font-weight:normal'><![if !supportEmptyParas]>&nbsp;<![endif]><o:p></o:p></span></p>

Assuntos:<BR>
<BR>
- Páginas Web para "Traffic" -<BR>
* apresentação do estado atual das alterações<BR>
* definição: manter documentação antiga do projeto Siscot (alertando para tal), e adicionar link para nova documentação (Fernando)<BR>
* definição: padronizar layout entre projetos do "Traffic" ao criar link para ITSUMO<BR>
* definição: mudar forma de contato para Administrador do projeto, ao invés de disponibilizar endereço de mail<BR>
<BR>
- ITSUMO -<BR>
* definição: prazo para documentação = 31/03/06<BR>
* pendência: definir forma de licença para ITSUMO (GPL?)<BR>
* pendência: página wiki para simulador<BR>
* definição: priorizar o uso do simulador ITSUMO em trabalhos do grupo<BR>
* definição: marcada reunião para 27/03/06 (Bruno, Denise, Robert) com objetivo de discutir um protocolo para comunicação<BR>
de agentes externos com o ITSUMO & uma compilação estática para distribuição do simulador<BR>
* pendência: analisar código e/ou documentação do simulador de tráfego do MIT<BR>

<br>

<p class=MsoBodyText2><![if !supportEmptyParas]>&nbsp;<![endif]><o:p></o:p></p>

<p class=MsoNormal style='mso-layout-grid-align:none;text-autospace:none'><span
style='font-size:12.0pt;mso-bidi-font-size:10.0pt;mso-bidi-font-weight:normal'><![if !supportEmptyParas]>&nbsp;<![endif]><o:p></o:p></span></p>

</div>

</body>

</html>

